【裁判字號】    89,易,1750
【裁判日期】    890707
【裁判案由】    竊盜
【裁判全文】
台灣台中地方法院刑事判決                        八十九年度易字第一七五號
    公  訴  人  臺灣台中地方法院檢察署檢察官
    被      告  甲○○○
右列被告因竊盜案件，經檢察官提起公訴（八十九年度偵字第五五六六號），本院判
決如左：
    主  文
甲○○○連續竊盜，處有期徒刑伍月，緩刑參年。
    事  實
一、甲○○○基於意圖為自己不法所有之概括犯意，於民國（下同）八十九年三月二
    十日十三時許，趁其任職之台中縣太平市○○路○段四五八號神仙ＫＴＶ餐廳打
    烊無人，持鑰匙進入餐廳，徒手竊取老闆乙○○所有之音響、點播機、擴大器等
    物，得手後將上開物品據為己有，予以變賣得款花用；又承前概括犯意，於同年
    三月間，在上址餐廳內，乘乙○○不知情之情形下，徒手竊取置放於櫃台抽屜內
    ，由客人簽發，係乙○○所有之本票八張，票面分別為八百元、四千元、四千一
    百五十元、二千元、四千元、二千五百元、五千元、二千一百元（合計達二萬四
    千五百五十元）。嗣經乙○○發覺上情報警，而於八十九年三月二十八日二十二
    時許，為警在上址餐廳查獲甲○○○，並在甲○○○之口袋中查獲上開本票八張
    （已由乙○○領回）。
二、案經乙○○訴由台中縣警察局霧峰分局報請臺灣臺中地方法院檢察署檢察官偵查
    起訴。
    理  由
一、訊據被告甲○○○矢口否認右揭竊盜犯行，辯稱：伊未竊盜；伊是受李連春委託
    ，而在三月二十日下午拿音響、點播機、擴大器去修理；又伊本票係客人陸續交
    給伊，因會計還沒到前，由伊負責保管本票，而且由伊負責去收款；本件係屬誤
    會云云。惟查，被告右揭行竊餐廳音響、點播機、擴大器等物之犯行，業據其於
    偵訊初訊坦承不諱（八十九年三月二十九日偵訊），另於警訊、偵訊時亦坦認本
    票八張是其在公司抽屜自己拿出來，想去收帳等語在卷（八十九年三月二十九日
    警訊、五月三日偵訊，三月二十九日警訊），核與告訴人乙○○所述及証人即告
    訴人之夫李連春証述之失竊情節相符，告訴人乙○○於警偵訊亦一再指稱：伊並
    未將本票交予陳員（即指被告），客人簽帳後本票均交公司會計或伊保管；如要
    陳員收帳，會有簽收紀錄，公司從未交本票予陳員等語，並據証人即任職上開餐
    廳會計洪宏震於警訊証稱：伊未交本票給陳員，本票也不應由其保管等語，再參
    以告訴人乙○○於偵訊已表明願原諒被告，仍供稱前詞，其所述應堪採信，足証
    被告並未負責保管本票或負責收款，上開本票顯係被告所竊取，此外，並有告訴
    人乙○○出具之贓物認領保管收據一紙、被告自己書寫之切結書一紙及本票影本
    八張在卷可佐，被告上揭竊盜犯行已明。被告至本院始辯稱：是伊拿音響等物去
    修理，本票係伊負責保管及收款云云，惟查，倘被告係受告訴人之夫之委託取音
    響等物去修理，且由其負責保管本票及收款，則告訴人乙○○豈可能不知情，反
    報警處理，再參以告訴人乙○○於偵訊已表明原諒被告，倘係告訴人委託被告修
    理音響等物品，且託被告收取本票款項，其何須於警偵訊一再指訴被告竊取？再
    查，倘被告並未行竊，何以於警偵訊對受託修理音響之事略而不提，反自白竊取
    音響等物，是其於本院所辯，顯均係臨訟卸責之詞，非可採信；事証明確，被告
    右揭竊盜犯行堪予認定。
二、核被告甲○○○所為，係犯刑法第三百二十條第一項之普通竊盜罪。公訴人雖認
    被告係教唆小黑竊取音響、點播機、擴大器等物云云，惟查，本件係被告一人行
    竊音響等情，業據被告於偵訊坦承在卷，並供稱：不認識小黑之人等語，再參以
    被告於警訊之前曾有服食藥物等情，亦據被告甲○○○及告訴人乙○○陳明在卷
    ，是應以被告偵訊自白較為可採，且與事實相符，公訴人所認顯係有誤，本件被
    告竊取音響等物應係正犯，而非教唆犯，起訴法條，應予變更。又被告所犯多次
    竊盜犯行，其時間緊接，所犯構成要件相同，顯係基於概括犯意反覆為之，為連
    續犯，爰依刑法第五十六條之規定以一罪論，並加重其刑。爰審酌被告年輕力壯
    ，正值壯年，不思努力工作獲取報酬，反藉任職之便，竊取雇用人之物品，又考
    其犯罪之動機係出於貪念，又所竊得財物之價值，暨其犯罪之手段、方法、犯罪
    所生之危害、且其犯後已與告訴人和解，暨犯後猶一再變異其詞，不知悛悔，態
    度不佳等一切情狀，量處如主文所示之刑。末查被告未曾受有期徒刑以上刑之宣
    告，有臺灣臺中地方法院檢察署刑案資料查註紀錄表附卷可憑，本院認被告經此
    教訓，當知警惕而無再犯之虞，本院綜核各情，所宣告之刑，認以暫不執行為適
    當，併予宣告緩刑三年，以啟自新。
據上論斷，應依刑事訴訟法第二百九十九條第一項前段、第三百條，刑法第五十六條
、第三百二十條第一項、第七十四條第一款，罰金罰鍰提高標準條例第一條前段，判
決如主文。
本案經檢察官劉志文到庭執行職務。
中      華      民      國    八十九    年      七      月      七      日
                                    臺灣臺中地方法院刑事第一庭
                                        法  官    黃  家  慧
右正本證明與原本無異。
如不服本判決，應於判決送達後十日內向本院提出上訴狀，上訴於臺灣高等法院臺中
分院( 須附繕本 )。
                                        書記官
中      華      民      國    八十九    年      七      月      七      日
附錄論罪科刑法條
刑法第三百二十條第一項
意圖為自己或第三人不法之所有，而竊取他人之動產者，為竊盜罪，處五年以下有期
徒刑、拘役或五百元以下罰金。


司法院資訊處製作；財團法人民間司法改革基金會備份。
